# 重要性

提问人：zhs7403 时间：2021-09-22 06:35:00
连续亏损企业重要性如何考虑？是税前利润取绝对值还是企业指标比如收入等？审计准则解释 8 号只是说了盈亏交替的考虑或者由正转负，那么连续亏呢？

回答人：chenyiwei
对亏损企业不可以用亏损金额的绝对值作为计算重要性水平的基数，应采用收入、息税前利润、净资产等其他指标为基础计算。